【裁判字號】    90,上易,1857
【裁判日期】    901227
【裁判案由】    竊盜
【裁判全文】
臺灣高等法院臺南分院刑事判決                    九十年度上易字第一八五七號
    上  訴  人
    即  被  告  甲  ○  ○
右上訴人因竊盜案件，不服臺灣嘉義地方法院九十年度易字第八一三號中華民國九十
年十月十九日第一審判決（起訴案號：臺灣嘉義地方法院檢察署九十年度偵字第五一
六一號），提起上訴，本院判決如左：
      主  文
上訴駁回。
      事  實
一、甲○○於民國（下同）八十六年間，曾因違反麻醉藥品管理條例、竊盜等罪，先
    後經臺灣嘉義地方法院判處有期徒刑六月，及經臺灣雲林地方法院判處有期徒刑
    三月確定，分別於八十六年六月二十七日、八十七年四月十四日執行完畢，猶不
    知悔改，竟夥同邱玉堂（原名：邱再堂，俟到案後另結）共同意圖為自己不法之
    所有，於九十年六月初某日凌晨一、二時許，駕駛車號ＢＫ－六三六０號自小客
    車，至嘉義縣竹崎鄉金獅村金獅寮田仔腳乙○○所有之養蘭場（非建築物），利
    用夜間無人看守時，共同徒手竊取乙○○所有之國蘭約一千盆（價值約新台幣四
    萬元）後，據為己有，嗣欲將該批蘭花出售予張志忠，遭張志忠拒收，經警循線
    查獲。
二、案經嘉義縣警察局竹崎分局報告臺灣嘉義地方法院檢察署檢察官偵查起訴。
      理  由
一、訊據上訴人即被告甲○○對其與邱玉堂如何於右揭時、地共同徒手竊得蘭花等情
    ，於警訊、原審審理及本院調查時均坦承不諱，核與共同被告邱玉堂於警訊、偵
    查中之供述；被害人乙○○迭於警訊、審理中之指訴；證人張志忠、何志成於警
    訊時證述之情節均相符，復有被害報告單一份在卷可參，足見被告上開之自白與
    事實相符，應可採為斷罪之依據。雖被告於本院審理時否認上情，辯稱伊並未與
    邱玉堂至乙○○之養蘭場竊取國蘭，且否認所有證人之證詞，然查：被告甲○○
    於偵查已坦承其原本是去偷別處，後來經過該處，邱玉堂提議先偷這裡等語，同
    案被告邱玉堂亦供稱是甲○○邀我，我本來不願意，但他一直邀我等語（偵卷第
    十八頁），於本院九十年十二月十一日調查時質之「剛出獄，為何又去偷東西？
    」時，被告尚供稱：「因我家窮，邱玉堂說那個是他哥哥的：：但是我有賠錢給
    乙○○」等語，對其犯罪之動機亦詳為陳述，足見被告確有上開竊盜行為，且與
    邱玉堂二人就竊盜犯行，亦有犯意聯絡事實。是被告於審理時翻異前供，應係卸
    責之詞，自不足採。是本件事證明確，被告犯行堪予認定。
二、核被告甲○○所為，係犯刑法第三百二十條第一項之普通竊盜罪（公訴人起訴書
    犯罪事實、證據並所犯法條所引用，均係刑法第三百二十條之普通竊盜罪，故附
    錄法所犯法條引用刑法第三百二十一條之加重竊盜罪，顯係誤引，附此敘明）。
    被告甲○○與同案被告邱玉堂二人間，就竊盜罪行，顯有犯意聯絡，行為分擔事
    實，皆應依刑法二十八條論以共同正犯。又被告甲○○於八十六年間，曾犯麻醉
    藥品管理條例、竊盜等罪，先後經臺灣嘉義地方法院判處有期徒刑六月，及經臺
    灣雲林地方法院判處有期徒刑三月確定，分別於八十六年六月二十七日、八十七
    年四月十四日執行完畢，此有臺灣嘉義地方法院檢察署刑案資料查註紀錄表、臺
    灣高等法院被告全國前案紀錄表各一份附卷可稽，被告於五年內再犯有期徒刑以
    上之本罪，為累犯，應依刑法第四十七條之規定加重其刑。原審以被告罪證明確
    ，因予適用刑法第二十八條、第三百二十條第一項、第四十七條，罰金罰鍰提高
    標準條例第一條前段，並審酌被告甲○○犯罪之動機、目的、開車竊盜之手段、
    素行非佳、智識程度、雖曾與被害人乙○○達成和解，此有和解書一份可憑，然
    宣判時未給付分文，亦未歸還竊得之蘭花等所生危害及犯罪後之態度等一切情狀
    ，量處被告有期徒刑七月。本院經核原判決認事用法，並無不合，量刑亦稱妥適
    。被告上訴意旨，猶執前詞，否認犯罪，並指摘原判決量刑過重，為無理由，應
    予駁回。
據上論結，應依刑事訴訟法第三百六十八條，判決如主文。
本案經檢察官羅清溪到庭執行職務。
中    華    民    國      九十      年      十二     月        二十七   日
                                  臺灣高等法院臺南分院刑事第四庭
                                      審判長法官
                                            法官
                                            法官
不得上訴。
附錄本案論罪科刑法條全文：
刑法第三百二十條第一項
意圖為自己或第三人不法之所有，而竊取他人之動產者，為竊盜罪，處五年以下有期
徒刑、拘役或五百元以下罰金。


司法院資訊處製作；財團法人民間司法改革基金會備份。
